【裁判字號】    88,易,1932
【裁判日期】    890704
【裁判案由】    詐欺
【裁判全文】
台灣台中地方法院刑事判決                        八十八年度易字第一九三二號
    公  訴  人  台灣台中地方法院檢察署檢察官
    被      告  甲○○
右列被告因詐欺案件，經檢察官聲請以簡易判決處刑（八十八年度偵字第八一○六號
）及移送併辦（臺灣彰化地方法院檢察署八十七年度偵字第一一四二０號），再經本
院台中簡易庭移請以通常程序處理後，本院判決如左：
    主  文
甲○○連續意圖為自己不法之所有，以詐術使人將本人之物交付，未遂，累犯，處拘
役伍拾日，扣案之錢幣通條捌支均沒收。
    事  實
一、甲○○前有違反麻醉藥品管理條例、懲治盜匪條例、傷害、搶奪等多次前科，其
    中曾於民國（下同）八十五年間因違反麻醉藥品管理條例案件，經本院判處有期
    徒刑八月，復經臺灣高等法院臺中分院判決上訴駁回確定，於八十七年四月三十
    日執行完畢，猶不知悔改，其於八十八年三月間，先後多次至台中市○○路某不
    詳地點，以每支新台幣（下同）二千元之代價，向綽號「老牛」之男子購得以新
    台幣十元硬幣焊接鐵線，成為長條型的錢幣通條，共計購得八支後，再基於意圖
    為自己不法所有之概括犯意，持前揭通條先後至台中市三家電動玩具店，將錢幣
    通條插入電動機具，再將硬幣反覆拉出插入，以此方式控制開啟積分數，使機具
    誤認已投進相當數額之硬幣及累計獲取上開積分後，再以洗分之方式向擺設機具
    人員詐換同額之現款，惟因操作不順而未得逞，嗣於同年月二十三日一時三十分
    許，在台中市○○○街與昌平路東一巷口為警查獲，並自甲○○身上口袋扣得其
    所有之錢幣通條八支。
二、案經台中市警察局第五分局報請臺灣臺中地方法院檢察署檢察官偵查後聲請簡易
    處刑，本院台中簡易庭認為不宜以簡易判決處刑，移由本院改依通常訴訟程序審
    理。
    理  由
一、訊據被告甲○○對於查獲之錢幣通條係其所有之事實並不否認，惟矢口否認有持
    錢幣通條至賭博性電動機具詐欺未遂之犯行，辯稱：扣案之錢幣通條係其向老牛
    買來玩自己家的電動玩具；又其並沒拿錢幣通條出來使用云云。惟查，被告右揭
    詐欺取財未遂犯行，業據其於警訊及本院多次坦認在卷（八十八年三月二十三日
    警訊、十月二十五日本院訊問），並有扣案焊接鐵條之十元硬幣八支可稽，再參
    以上開焊接鋼線之錢幣通條八支係自被告身上口袋所查獲等情，亦據被告於警訊
    供述在卷，並有臨檢紀錄表可佐，倘非被告有持以行使之意，衡情實無需隨身攜
    帶。被告雖辯稱：是買來玩自己家的電動玩具云云，查上開錢幣通條係以每支二
    千元向老牛所購得，所費不貲，亦據被告陳明在卷，倘僅係把玩自己家中之電動
    玩具，反覆投幣把玩即可，何須以高價購買上開錢幣通條，且先後購得八支之多
    ，顯與常情相違，又倘係買來玩自己家中之電動玩具，何須隨身攜帶上開錢幣通
    條？是被告至本院翻異前詞，所辯顯非可採。事証明確，被告詐欺未遂犯行堪予
    認定。
二、核被告所為，係犯刑法第三百三十九條第一項、第三項之詐欺取財未遂罪。又被
    告先後多次詐欺犯行，時間緊接，所犯又係構成要件相同之罪，顯係基於概括犯
    意反覆為之，為連續犯，應論以一罪，並依法加重其刑。又查，被告甲○○前有
    違反麻醉藥品管理條例、懲治盜匪條例、傷害、搶奪等多次前科，其中曾於八十
    五年間因違反麻醉藥品管理條例案件，經本院判處有期徒刑八月，復經臺灣高等
    法院臺中分院判決上訴駁回確定，於八十七年四月三十日執行完畢，有臺灣臺中
    地方法院檢察署刑案資料查註紀錄表在卷可佐，其於五年以內再犯本件有期徒刑
    以上之罪，為累犯，應依刑法第四十七條規定加重其刑並遞加之。又被告已著手
    於詐欺取財犯行而未遂，為未遂犯，依刑法第二十六條前段減輕其刑。被告同時
    具有加重減輕之事由，爰依法先加後減。爰審酌被告犯罪之動機、目的、手段、
    犯罪所生之危害、犯罪後之態度等一切情狀，量處如主文所示之刑。扣案之錢幣
    通條八支，即經焊接鐵條而遭毀損之新台幣十元硬幣八枚，係被告所有供犯詐欺
    取財未遂犯行所用之物，雖係遭故意毀損之國幣，惟並非被告所故意毀損之國幣
    ，爰依刑法第三十八條第一項第二款宣告沒收。
三、又公訴意旨另以：被告甲○○於八十八年三月間，在台中精武路，以每支新台幣
    （下同）二千元之代價，委託綽號「老牛」之男子將新台幣十元硬幣以鋼線焊接
    成長條型之錢幣通條，因認被告涉犯妨害國幣懲治條例第五條之故意損毀國幣罪
    嫌云云。按犯罪事實應依証據認定之，無証據不得推定其犯罪事實，刑事訴訟法
    第一百五十四條定有明文。經查，訊據被告甲○○矢口否認有委託老牛以鋼線焊
    接上開硬幣之事，辯稱：是伊向老牛所購，並非委託老牛焊接等語，又被告甲○
    ○於警訊、偵訊均供稱係向老牛所購等語，均未曾供稱係委託老牛焊接，公訴人
    認被告此部分犯行亦於警偵訊自白乙節，顯係有誤，此外，復查無其他積極証據
    足資証明係被告委託老牛所焊接，被告亦有毀損國幣之犯意聯絡，是尚難僅因被
    告查獲時持有上開錢幣通條，遽即認定係被告所毀損國幣焊接而成，或係被告委
    託老牛所焊接，是尚乏証據証明上開錢幣通條係被告委託老牛焊接，此部分本院
    認被告犯罪嫌疑顯有不足，原應為無罪之諭知，惟公訴人認與前開起訴並有罪之
    詐欺取財未遂犯行間，有方法結果之牽連關係，從而不另為無罪之諭知，附此敘
    明。
四、移送併辦（即臺灣彰化地方法院檢察署八十七年度偵字第一一四二０號）意旨略
    以：被告甲○○基於意圖為自己不法所有之犯意，於八十六年六月十五日凌晨二
    時許，在彰化縣彰化市○○路○段十號王梅經營之阿美鵝肉攤，趁王梅未注意之
    際，施用詐騙方法，以其所有用代幣或十元硬幣做成之工具（俗稱通仔）插入小
    瑪琍內，使小瑪琍無法辨識，而贏得彩金五千多元，但因小瑪琍卡住未掉出錢，
    甲○○欲向王梅換取彩金時，王梅諉稱無法處理，而未得逞，因認被告甲○○涉
    犯詐欺取財罪嫌，而移送併辦乙節。經查，本件移送併辦部分，被告甲○○之犯
    罪時間係在八十六年六月十五日，而前開起訴且有罪部分之犯罪時間係在八十八
    年三月間，二者相隔已有一年九月之久，是二犯行間，顯難認係基於概括犯意而
    為，是移送併辦部分自不在本院審理範圍，而與本案無連續犯之裁判上一罪關係
    ，又未經起訴，本院自無從併予審理，應將該卷退還臺灣彰化地方法院檢察署檢
    察官另為妥適處理，附此敘明。
據上論斷，依刑事訴訟法第四百五十二條、第二百九十九條第一項前段、刑法第五十
六條、第三百三十九條第一項、第三項、第二十六條前段、第四十七條、第三十八條
第一項第二款、罰金罰鍰提高標準條例第一條前段，判決如主文。
本案經檢察官李斐瑄到庭執行職務。
中      華      民      國    八十九    年      七      月      四      日
                                    臺灣臺中地方法院刑事第一庭
                                        法  官    黃  家  慧
右正本證明與原本無異。
如不服本判決，應於判決送達後十日內向本院提出上訴狀，上訴於臺灣高等法院臺中
分院( 須附繕本 )。
                                        書記官
中      華      民      國    八十九    年      七      月      四      日
附錄法條：刑法第三百三十九條第一項、第三項
意圖為自己或第三人不法之所有，以詐術使人將本人或第三人之物交付者，處五年以
下有期徒刑、拘役或科或併科一千元以下罰金。
前二項之未遂犯，罰之。


司法院資訊處製作；財團法人民間司法改革基金會備份。
